臺灣花蓮地方法院交通事件裁定　　　　100年度交聲字第238號
原處分機關　交通公路總局臺北區監理所花蓮監理站
異　議　人
即受處分人　張麗英
上列異議人即受處分人因違反道路交通管理處罰條例案件，對於
交通部公路總局臺北區監理所花蓮監理站民國 100年8月9日所為
之處分（原處分案號：花監違字第裁44-P00000000號）聲明異議
，本院裁定如下：
    主  文
異議駁回。
    理  由
一、原處分意旨略以：異議人即受處分人張麗英於民國100年6月
    16日下午4時49分許，駕駛車牌號碼6786-VQ號之自用小客車
    ，在省道臺九線284.7公里處（裁決書誤載為 2847公里處）
    ，因未依規定速限行駛，經雷達測速儀測得行車時速91公里
    ，逾該路段之最高速限時速60公里，超過規定最高時速20公
    里以上未滿40公里，爰依道路交通管理處罰條例第40條，裁
    處異議人罰鍰新臺幣（下同）1,800元，並依同條例第63 條
    第1項規定記違規點數1點等語。
二、異議意旨略以：異議人於上開日期自花蓮市前往玉里鎮處理
    事務，僅來回一趟，卻在同一地點為上開雷達測速儀測得超
    速2次，2張照片相同，但時間卻都不吻合，足徵雷達測速儀
    所測得超速之照片顯有問題，不得作為舉發之證據云云。
三、按汽車駕駛人，行車速度，超過規定之最高時速，或低於規
    定之最低時速，除有第43條第1項第2款情形外（即行車速度
    ，超過規定之最高時速60公里以上之加重處罰），處新臺幣
    1,200元以上 2,400元以下罰鍰，併記違規點數1點，道路交
    通管理處罰條例第40條、第63條第1項第1款分別定有明文。
四、經查：
（一）異議人駕駛車牌號碼 6786-VQ號之自用小客車，先後於民
      國100年6月16日15時57分、同日16時49分，在省道臺九線
      284.7公里處 （三民段北上方向），因未依規定速限行駛
      ，經雷達測速儀測得行車時速分別為82公里及91公里，已
      逾該路段之最高速限時速60公里，經花蓮縣警察局玉里分
      局逕行舉發等情，有花蓮縣警察局玉里分局 100年8月8日
      玉警交字第1000009710號函 1份、花蓮縣警察局舉發違反
      道路交通管理事件通知單、採證照片各 2份在卷可稽，堪
      信為真實。又本件員警採證所使用之雷達測速儀，業經經
      濟部標準檢驗局於99年9月2日檢定合格，有花蓮縣警察局
      玉里分局100年11月1日玉警交字第1000013441號函所附雷
      達測速儀檢定合格證書 1份附卷足參，是該雷達測速儀器
      確係合法器材，並經檢驗合格無訛。且該雷達測速儀舉發
      之2張採證照片內已詳列違規日期： 100年6月16日、時間
      ：15時57分40秒、地點：臺九線 284.7公里三民段北上、
      車速：82Km/h、方向：車尾、序號：0012及該路段行車速
      限：60Km/h；違規日期：100年6月16日、時間：16時49分
      41秒、地點：臺九線 284.7公里三民段北上、車速：91Km
      /h、方向：車尾、序號：0023及該路段行車速限：60Km/h
      。足徵異議人所駕駛之自用小客車確實分別於100年6月16
      日15時57分40秒及16時49分41秒行經臺九線 284.7公里北
      上路段有行車速度超過規定最高時速20公里以上未滿40公
      里之違規行為。
（二）異議人雖以當日與兒子一同駕車於14時30分許從花蓮出發
      前往玉里鎮洽公，將近16時許到達玉里鎮，先到花蓮第二
      信用合作社玉里分社，其間兒子在車上等待，沒有離開，
      後來又到花蓮縣玉里地政事務所，大約17時許離開，只行
      經該處北上路段 1次等語置辯，並聲請函調花蓮第二信用
      合作社玉里分社及玉里地政事務所之錄影光碟為證。經本
      院函詢花蓮第二信用合作社玉里分社及花蓮縣玉里地政事
      務所，花蓮第二信用合作社提出之監視器錄影光碟顯示異
      議人及所駕駛之車輛於 16時8分到達，16時25分離去，又
      花蓮縣玉里地政事務所之監視器錄影畫面已逾保存期間而
      無從提供本院參考，然異議人在花蓮縣玉里地政事務所辦
      理不動產之買賣及設定登記於16時35分及37分收件登錄等
      情，有花蓮第二信用合作社玉里分社 100年9月5日北二信
      發字第 1000706號函所附監視器光碟及花蓮縣玉里地政事
      務所100年9月9日玉地總字第1000006477號函各1份在卷足
      參。然上開雷達測速儀設置之地點為臺九線 284.7公里北
      上路段，距離玉里鎮約10公里，車程約10分鐘，而異議人
      自上開超速地點到達花蓮第二信用合作社或在花蓮縣玉里
      地政事務所辦妥設定登記離去後回程至超速地點，均有充
      裕之時間，異議人所聲請本院函詢之證據不足以證明異議
      人於違規時間不在現場或未經過該處北上路段 2次。況上
      開2 張超速採證照片，不僅所記載之時間、車速、序號迥
      異，照片上所呈現違規車輛與該處道路之相對位置有些微
      之不同、光影及天氣變化亦有差異，足認 2張照片係不同
      之時間所拍攝，並非同一張照片。異議人以上開事由，辯
      稱：伊未超速行駛云云，尚不足採。
五、綜上所述，本件違規事證已甚明確，從而原處分機關據以援
    引上開規定，裁處罰鍰1,800元，併記違規點數1點之處分，
    依法並無不合，本件異議為無理由，應予駁回。
據上論斷，應依道路交通事件處理辦法第18條，裁定如主文。
中    華    民    國  100    年    11    月     10    日
                  交通法庭     法  官  湯國杰
上列正本證明與原本無異。
如對本裁定不服，應於送達後5日內，向本院提出抗告狀（應抄
附繕本）。
中    華    民    國   100    年    11    月    15    日
                               書記官